lt-LT: Menai ir pramogos > Hobiai ir menai > Menai ir amatai > Menų ir amatų įrankiai > Antpirščiai ir delnų apsaugos: Delnų apsaugos; Antpirščiai
pt-BR: Artes e entretenimento > Hobbies e artes > Arte e artesanato > Ferramentas para arte e artesanato > Dedais e protetores de mão: Protetores de mão; Dedais
hr-HR: Umjetnost i zabava > Hobiji i kreativne umjetnosti > Umjetnost i rukotvorine > Alati za umjetnost i rukotvorine > Naprsci i šivaći štitnici za dlan: Šivaći štitnici za dlan; Naprsci
zh-TW: 藝術/娛樂 > 嗜好和創作藝術 > 藝術品和手工藝品 > 美術/手工藝工具 > 頂針與抵針手套: 抵針皮手套; 頂針
hu: Művészet és szórakoztatás > Hobbik és kreatív művészet > Művészet és barkácsolás > Művészeti és kézműves eszközök > Gyűszűk és varrópálmák: Varrópálmák; Gyűszűk
fr: Arts et loisirs > Loisirs et arts créatifs > Loisirs créatifs > Outils pour loisirs créatifs > Dés à coudre et paumelles: Paumes de couture; Dés à coudre
vi: Nghệ thuật và giải trí > Sở thích và nghệ thuật sáng tạo > Đồ thủ công mỹ nghệ > Dụng cụ thủ công mỹ nghệ > Đê và găng tay khâu: Đai khâu; Đê tay
ja: 芸術・エンターテイメント > 趣味・コレクション > クラフト・アート > アート・クラフト用具 > 指貫: ソーイングパーム; 指ぬき
en: Arts & Entertainment > Hobbies & Creative Arts > Arts & Crafts > Art & Crafting Tools > Thimbles & Sewing Palms: Sewing Palms; Thimbles
pt-PT: Artes e lazer > Passatempos e artes criativas > Artes e trabalhos manuais > Ferramentas para artes e trabalhos manuais > Dedais e palmas de costura: Palmas de costura; Dedais
ro-RO: Artă și divertisment > Hobby-uri și artă > Artizanat > Instrumente folosite pentru artă/artizanat > Degetare și protecții pentru palmă: Protecții pentru palmă; Degetare
ru: Искусство и развлечения > Хобби и творчество > Искусство и рукоделие > Инструменты для художественных работ и рукоделия > Наперстки: Наперстки на ладонь; Наперстки на палец
sv: Konst och underhållning > Hobby och skapande > Hantverk och hobbyer > Hobbyverktyg > Fingerborgar: Arbetshandske för sömnad; Fingerborg
sl-SI: Kultura in zabava > Hobiji in ustvarjalne umetnosti > Umetnost in ročna dela > Orodje za umetniško ustvarjanje in ročna dela > Naprstniki in rokavice za šivanje: Rokavice za šivanje; Naprstniki
el: Τέχνες & Ψυχαγωγία > Χόμπι & Δημιουργικές Τέχνες > Τέχνες & Χειροτεχνίες > Εργαλεία τέχνης & χειροτεχνίας > Δαχτυλήθρες & προστατευτικά ραψίματος παλάμης: Προστατευτικά ραψίματος παλάμης; Δαχτυλήθρες
nb: Kunst og underholdning > Hobby og kreativitet > Kunst og håndverk > Verktøy til kunst og håndverk > Fingerbøl og seilmakerhansker: Seilmakerhansker; Fingerbøl
cs: Umění a zábava > Hobby, hudba a výtvarné umění > Řemesla a koníčky > Hobby pomůcky > Náprstky a ochrany dlaně a prstů: Ochrany dlaně a prstů ruky při prošívání (sewing palms); Náprstky
es: Arte y ocio > Hobbies y artes creativas > Manualidades > Herramientas para manualidades > Dedales y protectores de mano para coser: Manoplas para coser; Dedales
de: Kunst & Unterhaltung > Hobby & Kunst > Kunsthandwerk & Hobby > Kunst- & Bastelwerkzeuge > Fingerhüte & Segelmacherhandschuhe: Segelmacherhandschuhe; Fingerhüte
da: Kunst og underholdning > Hobby og håndarbejde > Håndarbejde og hobby > Værktøjer til håndarbejde og hobby > Fingerbøl og sejlmagerhandsker: Sejlmagerhandske; Fingerbøl
pl: Sztuka i rozrywka > Hobby i sztuki piękne > Sztuka i rękodzieło > Narzędzia dla artystów i rękodzielników > Naparstki krawieckie: Ochraniacze na dłonie; Naparstki
sk-SK: Umenie a zábava > Záľuby a tvorivé dielne > Výtvarná dielňa > Nástroje pre výtvarnú dielňu > Náprstky a ochrana dlane: Ochrana dlane; Náprstky
ko: 아트/엔터테인먼트 > 취미/예술 > 미술/공예 > 미술/공예 도구 > 골무와 장갑: 소잉 팜; 골무
nl: Kunst en entertainment > Hobby's en creatieve vaardigheden > Handwerk en hobby's > Handwerk- en hobbygereedschap > Vingerhoeden: Zeilmakershandschoen; Vingerhoedjes
fi: Taide ja viihde > Harrastukset ja taiteet > Taide ja askartelu > Taide- ja askarteluvälineet > Sormustimet ja kämmensuojat: Kämmensuojat; Sormustimet
bg-BG: Изкуства и развлечения > Хобита и творчески изкуства > Изкуства и творчество > Творчески инструменти > Напръстници и протектори за длани: Протектори за длани; Напръстници
th: ศิลปะและความบันเทิง > งานอดิเรกและศิลปะสร้างสรรค์ > ศิลปะและงานฝีมือ > เครื่องมือทำงานศิลปะและงานฝีมือ > ปลอกนิ้วและปลอกมือ: ปลอกสวมฝ่ามือสำหรับเย็บผ้า; ปลอกนิ้ว
it: Arte e svago > Hobby e arti creative > Artigianato e hobby > Strumenti per hobby e artigianato > Ditali e protezioni per cucito: Palme da cucito; Ditali
tr: Sanat ve Eğlence > Hobiler ve Sanatsal Çalışmalar > Sanatlar ve El İşleri > Sanat ve El İşi Araçları > Yüksükler ve Dikiş Eldivenleri: Dikiş Eldivenleri; Yüksükler
zh-CN: 艺术与娱乐 > 爱好/艺术创作 > 手工艺品 > 手工艺工具 > 缝纫用顶针: 缝纫掌套; 顶针